臺灣臺南地方法院刑事判決
111年度金訴字第182號
公  訴  人  臺灣臺南地方檢察署檢察官
被      告  李弘翔


上列被告因詐欺等案件，經檢察官就本院110年度金訴字第526號
案件追加起訴（110年度偵字第818號），本院判決如下：
    主  文
本件公訴不受理。
    理  由
一、本件追加起訴意旨略以：被告甲○○與少年謝○傑（民國00年0
    月生）於109年8月21日起，加入李維勳（另簽分偵辦）、「
    峰哥」、「小a」，及其餘不詳成年人所組成之3人以上，以實
    施詐術為手段之具有持續性、牟利性之有結構性組織（下稱
    本件詐欺集團；又被告所涉參與犯罪組織犯行，業經起訴），
    其中李維勳擔任「車手頭」；被告擔任載送「車手頭」及「
    車手」之司機，或「車手」；謝○傑則擔任「取簿手」或「車
    手」之角色，負責依李維勳指示領取被害人之提款卡，再以
    提款卡提領詐騙款項，李維勳並與被告、謝○傑約定，每次可
    分得該次提領總額1%之報酬。被告與謝○傑、李維勳、「峰哥
    」、「小a」，及本件詐欺集團其餘不詳成員，即共同意圖為
    自己不法之所有，基於三人以上共同冒用政府機關及公務員
    名義詐欺取財、以不正方法由自動付款設備取得他人之物，
    及一般洗錢之犯意聯絡，於109年8月26日11時許，推由本件詐
    騙集團不詳成員，假冒中華電信公司員工，致電丙○○，佯以
    ：行動電話欠費未繳云云，再假冒刑事局警官、檢察官，詐
    稱：帳戶涉及洗錢，須將名下帳戶交出清查云云，致丙○○陷
    於錯誤，於同日1時10分後某時，在臺北市○○區○○○路00巷0
    號旁，將其所有之中國信託銀行帳號000000000000號帳戶（
    下稱中信帳戶）、郵局帳號00000000000000號帳戶（下稱郵
    局帳戶）、合作金庫銀行帳號0000000000000號帳戶（下稱
    合庫帳戶）之提款卡（均含密碼），交予該詐騙集團成員，
    再輾轉交予被告。嗣被告依李維勳指示，至下列屬自動付款
    設備之ATM前，持丙○○上開提款卡，插入其內，並輸入提款
    卡密碼，使各該ATM辨識系統均誤判被告係有權提款之人，而
    以此不正方法，接續提領下列款項：
  1.於109年8月26日13時45分、46分、47分、48分許，在不詳地
    點之ATM，自丙○○之中信帳戶內，各提領現金2萬元、2萬元、2
    萬元、8千元。
  2.於109年8月26日13時52分、53分、54分、55分許，在不詳地
    點之ATM，自丙○○之郵局帳戶內，各提領現金2萬元、2萬元、2
    萬元、1萬3千元。
  3.於109年8月26日14時1分、3分3秒、3分52秒、4分、5分、6
    分、7分、16分許，在不詳地點之ATM，自丙○○之合庫帳戶內
    ，各提領現金2萬元、2萬元、2萬元、2萬元、2萬元、2萬元、
    2萬元、1萬3千元。
    嗣被告將上開款項，透過謝○傑轉交李維勳，李維勳再於臺
    中地區，轉交予「峰哥」指示之不詳人，致無從追查提領款
    項之去向、所在，而掩飾、隱匿犯罪所得。被告、謝○傑並分
    別自李維勳取得報酬1,500元、1,500元。因認被告涉犯刑法
    第339條之4第1項第1款、第2款之三人以上共同冒用政府機
    關及公務員名義詐欺取財罪嫌、同法第339條之2第1項之以
    不正方法由自動付款設備取得他人之物罪嫌及洗錢防制法第
    14條第1項之一般洗錢罪嫌。
二、按刑事訴訟法第303條第1款規定，起訴之程序違背規定者，
    應諭知不受理之判決；又依刑事訴訟法第265條第1項規定，
    於第一審辯論終結前，得就與本案相牽連之犯罪或本罪之誣
    告罪，追加起訴。此係就與已經起訴之案件並無單一性不可
    分關係之相牽連犯罪（指刑事訴訟法第7條所列案件），在
    原起訴案件第一審辯論終結前，追加獨立之新訴，蓋二者之
    當事人或證據多共通，藉與本案之程序合併進行以求訴訟經
    濟，故追加起訴限於第一審辯論終結前為之，始得有效達此
    目的，此為其訴訟合法之要件，自應優先審查。檢察官既捨
    一般起訴方式而選擇以追加起訴之方式為之，自應受此時間
    要件之拘束，違反上開規定而追加起訴，其追加起訴之程序
    違背規定，應諭知不受理之判決。並無所謂追加起訴祇須具
    備刑事訴訟法第264條第2項規定之法定記載程式，即可不論
    是否合法，均應以實體判決終結其訴訟關係之可言（最高法
    院26年渝上字第1057號判例要旨及106年度台上字第921號、
    104年度台上字第1886號、100年度台非字第107號、100年度
    台上字第1738號、99年度台上字第8049號判決意旨參照）。
三、經查：公訴人係以本案與本院110年度金訴字第526號審理中
    之被告所犯詐欺等案件，為一人犯數罪之相牽連案件，而追
    加起訴。惟本院110年度金訴字第525號案件，業於111年1月
    27日辯論終結，定於同年2月16日宣示判決，此有該案審判
    筆錄1件附卷可稽。而本案公訴人係於111年3月10日以乙○文
    重110偵818字第1119015827號函提出書狀追加起訴，並於同
    日繫屬本院，有上開函文及本院收文戳章在卷可按（見本院
    卷第5頁），是本案公訴人既係於原起訴案件（即本院110年
    度金訴字第525號案件）第一審言詞辯論終結後始行追加起
    訴，揆諸上開說明，本件追加起訴已逾上開「時間上之限制
    」，其追加起訴之程序即屬違背規定，且無從補正，爰不經
    言詞辯論，逕諭知不受理之判決。
據上論斷，應依刑事訴訟法第303條第1款、第307條，判決如主
文。
本案經檢察官甲○○追加起訴。
中　　華　　民　　國　　111 　年　　3 　　月　　14　　日
                  刑事第五庭  審判長法　官  鍾邦久
                                    法  官  蔡奇秀
                                    法  官  林欣玲
以上正本證明與原本無異。
如不服本判決應於收受本判決後20日內向本院提出上訴書狀，並
應敘述具體理由。其未敘述上訴理由者，應於上訴期間屆滿後20
日內向本院補提理由書狀（均須按他造當事人之人數附繕本）「
切勿逕送上級法院」。 
 　　　　　　　　　　　　　　　　 　書記官  莊文茹　　　
中　　華　　民　　國　　111 　年　　3 　　月　　15　　日